【裁判字號】    98,易,916
【裁判日期】    980420
【裁判案由】    竊盜
【裁判全文】
臺灣臺中地方法院刑事判決               98年度易字第916號
公  訴  人  臺灣臺中地方法院檢察署檢察官
被      告  甲○○
                    （現因另案於臺灣臺中監獄執行中）
上列被告因加重竊盜案件，經檢察官提起公訴（九十八年度偵字
第四二一四號），經被告於準備程序中就被訴事實為有罪之陳述
，本院於聽取當事人之意見後，裁定改以簡式審判程序判決如下
：
    主  文
甲○○踰越安全設備，於夜間侵入住宅竊盜，累犯，處有期徒刑
拾月。
    事  實
一、甲○○前因違反麻醉藥品管理條例案件，經臺灣高雄地方法
    院以八十三年度易字第四一八七號判決處以有期徒刑六月，
    如易科罰金，以銀元三百元折算一日確定；又因竊盜案件，
    經臺灣高雄地方法院以八十五年度易字第四二六六號判決處
    以有期徒刑一年確定；復因違反肅清煙毒等案件，經臺灣高
    等法院高雄分院以八十五年度上訴字第二三二○號判決處以
    應執行有期徒刑七年（違反肅清煙毒條例部分有期徒刑三年
    四月，搶奪部分有期徒刑四年），由最高法院以八十六年台
    上字第五一九○號判決駁回上訴確定；後二案經臺灣高等法
    院高雄分院以八十六年度聲字第四三○號裁定合併應執行有
    期徒刑八年，並與第一案之刑期接續執行，於民國八十九年
    五月二十三日假釋付保護管束；然其又於假釋期間，因竊盜
    案件，經本院以九十一年度易字第五九九號判決處以有期徒
    刑六月，如易科罰金，以銀元三百元折算一日確定，因而經
    法院撤銷假釋，接續執行殘刑三年九月又十四日，於九十六
    年二月二十六日縮刑期滿執行完畢。詎其猶不知悔改，於九
    十七年九月十一日凌晨某時許之夜間（起訴書誤載為上午八
    時許），徒經臺中縣大里市○○路○段八五三號乙○○住處
    前，竟意圖為自己不法之所有，由隔壁建築工地鷹架攀爬至
    該住處二樓，再由經未上鎖屬安全設備之窗戶爬入該住處內
    （無故侵入住宅部分未據告訴），徒手竊取置於該住處三樓
    客廳內各為乙○○及其夫黃建綸所有之手提包二個（內有新
    臺幣六千元、乙○○國民身分證一張、黃建綸國民身分證一
    張、ＮＯＫＩＡ牌行動電話二具、三星牌行動電話一支、信
    用卡二張、提款卡一張、駕駛執照二張、行車執照二張等物
    ）後離去。甲○○隨即將上開竊得之三星牌行動電話一支持
    往臺中縣大里市○○路○段一○○號「星際手機行」變賣，
    得款新臺幣（下同）五百元，現金六千元則花用完盡，其餘
    物品則丟棄在臺中縣大里市某郵筒內。嗣因乙○○於九十七
    年九月十一日上午八時許，發現前述手提包失竊而報警處理
    ，經警循線查知上情。
二、案經臺中縣警察局霧峰分局報請臺灣臺中地方法院檢察署檢
    察官偵查起訴。
    理  由
一、程序方面：
  (一)本案被告甲○○所犯係死刑、無期徒刑、最輕本刑為三年以
    上有期徒刑以外之罪，被告於行準備程序中就被訴事實為有
    罪之陳述，經法官告知簡式審判程序之旨，並聽取公訴人、
    被告之意見後，認為適宜進行簡式審判程序，而依刑事訴訟
    法第二百七十三條之一第一項規定，裁定改用簡式審判程序
    ，是本案之證據調查，依刑事訴訟法第二百七十三條之二、
    同法第一百五十九條第二項之規定，不適用傳聞法則有關限
    制證據能力之相關規定。
  (二)本案被告所為不利於己之供述，並無出於強暴、脅迫、利誘
    、詐欺、疲勞訊問、違法羈押或其他不正之方法，亦非違反
    法定障礙事由經過期間不得訊問或告知義務之規定而為，依
    刑事訴訟法第一百五十六條第一項、第一百五十八條之二規
    定，應認其有證據能力。
  (三)本案認定犯罪事實所憑之非供述證據，均無違反法定程序而
    取得之情形，依刑事訴訟法第一百五十八條之四反面規定，
    自有證據能力。
二、上揭事實，業據被告於警詢、偵查中及本院審理時均坦承不
    諱，核與被害人乙○○於警詢中指述失竊情節相符，並有刑
    案現場測繪圖、臺中縣警察局霧峰分局內新派出所受理各類
    案件紀錄表、臺中縣警察局霧峰分局內新派出所發生竊盜案
    件紀錄表各一紙，及通聯調閱查詢單一份、照片三張附卷可
    憑，足認被告自白與事實相符，本案事證明確，其犯行洵堪
    認定，應依法論科。
三、按刑法上所謂夜間，為日出前日沒後（最高法院二十九年滬
    上字第六三號判例意旨參照），查被告於本院審理時自承：
    伊是在當天的淩晨，當時天快亮了等語（參見本院卷第二○
    頁），是被告進入被害人乙○○住處係在該日日出之前，即
    為刑法所稱之夜間；又按刑法第三百二十一條第一項第二款
    所謂「其他安全設備」，係指除門扇牆垣以外，依通常觀念
    足認為防盜之一切設備而言，而窗戶係通風防盜之安全設備
    ，並非供人爬進爬出之用，爬窗行竊，自係踰越安全設備竊
    盜。故核被告所為，係犯刑法第三百二十一第一項第一款、
    第二款之踰越安全設備，於夜間侵入住宅竊盜罪。起訴書犯
    罪事實欄及起訴條文雖漏未記載刑法第三百二十一條第一項
    第一款於夜間侵入住宅竊盜罪，然此僅係為加重條件之增加
    ，乃屬單純一罪，毋庸變更起訴法條，併予敘明。被告前因
    違反麻醉藥品管理條例案件，經臺灣高雄地方法院以八十三
    年度易字第四一八七號判決處以有期徒刑六月，如易科罰金
    ，以銀元三百元折算一日確定；又因竊盜案件，經臺灣高雄
    地方法院以八十五年度易字第四二六六號判決處以有期徒刑
    一年確定；復因違反肅清煙毒等案件，經臺灣高等法院高雄
    分院以八十五年度上訴字第二三二○號判決處以應執行有期
    徒刑七年（違反肅清煙毒條例部分有期徒刑三年四月，搶奪
    部分有期徒刑四年），由最高法院以八十六年台上字第五一
    九○號判決駁回上訴確定；後二案經臺灣高等法院高雄分院
    以八十六年度聲字第四三○號裁定合併應執行有期徒刑八年
    ，並與第一案之刑期接續執行，於八十九年五月二十三日假
    釋付保護管束；然其又於假釋期間，因竊盜案件，經本院以
    九十一年度易字第五九九號判決處以有期徒刑六月，如易科
    罰金，以銀元三百元折算一日確定，因而經法院撤銷假釋，
    接續執行殘刑三年九月又十四日，於九十六年二月二十六日
    縮刑期滿執行完畢，有臺灣高等法院被告全國前案紀錄表及
    臺灣臺中地方法院檢察署刑案資料查註紀錄表附卷可稽，被
    告前受有期徒刑執行完畢，五年以內故意再犯本件有期徒刑
    以上之罪，為累犯，依刑法第四十七條第一項規定加重其刑
    。爰審酌被告年輕力壯，不思以正當途徑獲取財物，圖以竊
    盜財物滿足自己之慾望，又於夜間踰越安全設備侵入他人住
    宅竊盜，嚴重擾亂社會治安及民眾居家安全，造成人心恐慌
    ，惡性非輕，暨其犯罪之動機、目的、手段、犯罪所得，犯
    後坦承犯行，態度尚可等一切情狀，量處如主文所示之刑。
據上論斷，應依刑事訴訟法第二百七十三條之一第一項、第二百
九十九條第一項前段，刑法第三百二十一條第一項第一、二款，
第四十七條第一項，判決如主文。
中    華    民    國    98    年    4     月    20    日
                  刑事第十三庭  法  官  黃裕仁
以上正本證明與原本無異。
如不服本判決應於收受判決後十日內向本院提出上訴書狀，並應
敘述具體理由；其未敘述上訴理由者，應於上訴期間屆滿後二十
日內向本院補提理由書（均須按他造當事人之人數附繕本，切勿
逕送上級法院）。
                                書記官  何惠文
中    華    民    國    98    年    4     月    20    日
附錄論罪科刑法條
刑法第三百二十一條：
犯竊盜罪而有左列情形之一者，處六月以上五年以下有期徒刑：
一  於夜間侵入住宅或有人居住之建築物、船艦，或隱匿其內而犯
    之者。
二  毀越門扇、牆垣或其他安全設備而犯之者。
三  攜帶兇器而犯之者。
四  結夥三人以上而犯之者。
五  乘火災、水災或其他災害之際而犯之者。
六  在車站或埠頭而犯之者。
前項之未遂罰之。


司法院資訊處製作；財團法人民間司法改革基金會備份。
